臺灣新北地方法院刑事附帶民事訴訟判決
110年度附民字第766號
原      告  秦煌銘

被      告  楊錦賜
            學成保全股份有限公司（下稱學成保全公司）

法定代理人  李誠聰
上列被告因本院110年度易字第745號過失傷害案件，經原告提起
附帶民事訴訟，本院判決如下：
    主  文
原告之訴及假執行之聲請均駁回。
    事  實
一、原告方面之聲請及陳述，詳附件刑事附帶民事訴訟起訴狀。
二、被告未為任何聲明或陳述，亦未提出任何書狀。
　　理  由
一、按刑事訴訟諭知無罪、免訴或不受理之判決者，對於附帶民
    事訴訟部分，應以判決駁回原告之訴，刑事訴訟法第503條
    第1項前段定有明文。次按因犯罪而受損害之人，於刑事訴
    訟程序，得附帶提起民事訴訟，對於被告及依民法負損害賠
    償責任之人，請求回復其損害，刑事訴訟法第487條第1項定
    有明文。所謂「依民法負賠償責任之人」，係指該刑事案件
    中依民法規定應負賠償責任之人而言，故刑事附帶民事訴訟
    之原告所主張之共同加害人，必以在刑事訴訟程序中經認定
    係共同侵權行為之人，始得謂為依民法負賠償責任之人，否
    則對之提起是項附帶民事訴訟，即難謂合法（最高法院108
    年度台附字第5號、109年度台附字第10號判決意旨參照）。
二、經查，依刑事附帶民事訴訟起訴狀所載原告起訴被告學成保
    全公司之內容，以及被告楊錦賜為該公司受僱人等情以觀，
    原告係依民法第188條第1項請求被告楊錦賜於案發時任職之
    學成保全公司負連帶負損害賠償責任。惟查，被告楊錦賜被
    訴過失傷害案件，業經本院以110年度易字第745號判決諭知
    無罪，揆諸前揭說明，本件原告起訴被告楊錦賜部分，自應
    予以駁回。又被告楊錦賜行為時雖係於被告學成保全公司之
    員工，然本件無從認定被告學成保全公司為本件刑事案件中
    依民法第188條規定應連帶負賠償責任之人，自不得對之提
    起附帶民事訴訟。
三、從而，原告對被告楊錦賜提起本件刑事附帶民事訴訟部分，
    因本院諭知被告楊錦賜無罪，故應駁回原告之訴；又原告對
    被告學成保全公司提起本件刑事附帶民事訴訟部分，則非合
    法，亦應駁回原告之訴。又原告之訴均經駁回，其假執行之
    聲請亦失所附麗，應併予駁回。
據上論斷，應依刑事訴訟法第502條第1項、第503條第1項前段，
判決如主文。
中　　華　　民　　國　　111 　年　　2 　　月　　25　　日
                  刑事第二十庭  審判長法  官  蕭淳元
　　　　　　　　　
                                      法  官  黃園舒
　　　　　　　　　　　　　　　　　　　
                                      法  官  陳宏璋 
上列正本證明與原本無異。
如不服本判決，非對刑事判決上訴時，不得上訴，並應於送達後
20日內敘明上訴理由，向本院提出上訴狀。
                                      書記官  許維倫
中　　華　　民　　國　　111 　年　　3 　　月　　3 　　日